臺灣嘉義地方法院刑事判決　　　　　　　　　　　　　九十三年度簡上字第四一號
　　上　訴　人　甲○○
　　　　　　　　丙○○
右列上訴人等因傷害案件，不服本院簡易庭九十二年度簡字第一五六四號中華民國九
十二年十二月三十一日第一審判決（聲請簡易判決處刑書案號：臺灣嘉義地方法院檢
察署九十二年度調偵字第三一四號），提起上訴，本院管轄之第二審合議庭判決如左
：
    主  文
上訴駁回。
    事  實
一、丙○○、乙○○與甲○○三人於民國九十二年二月二十七日下午五時許，在嘉義
    縣中埔鄉和美村後庄二八之二九號附近馬路上，因細故發生口角，繼而丙○○、
    乙○○夫妻二人即與甲○○徒手拉扯互毆，致甲○○受有頭部八×三公分挫瘀傷
    、上嘴唇挫傷五公分及門牙斷裂之傷害，乙○○則受有左側頭部枕骨挫傷、左側
    手腕挫擦傷之傷害。
二、案經乙○○與甲○○分別訴由嘉義縣警察局中埔分局報告臺灣嘉義地方法院檢察
    署檢察官偵查後，聲請簡易判決處刑。
    理  由
一、訊據上訴人即被告丙○○、甲○○對於前揭犯行均矢口否認，丙○○辯稱：伊在
    場將互相拉扯中的甲○○與乙○○拉開勸解，並無與乙○○共同傷害甲○○云云
    ；被告甲○○則辯稱：伊當時跨坐機車上手扶機車手把，即遭被告丙○○及乙○○夫婦毆打，沒有毆打乙○○，乙○○之驗傷單係造假云云。經查：
  (一)被告丙○○與乙○○與被告甲○○因故發生口角，並徒手拉扯互毆致告訴人乙○○及甲○○受傷等情，業經甲○○於警詢中自承：「在他們毆打我時，我有以雙
    手防禦」等語（見警卷第五頁），丙○○於偵查中自承：「‧‧‧甲○○與乙○○有互相拉扯，甲○○拉扯乙○○的頭髮‧‧‧我在旁邊把二人從中間撥開他們
    的身體」等語（見偵查卷第十六頁至十七頁），並經告訴人乙○○於警詢及偵查
    中指述：「她以右手、拳頭毆打我的頭部（左側）、拉扯頭髮。我在她毆打我時
    ，將她的手推開」、「是她先動手打我的頭部及拉扯我的頭髮時受傷的」；「‧
    ‧‧我手一揮，但沒有要打她的意思，她以為我要打她她就先用右手抓我的左側
    頭髮，我們就相互拉扯，拉扯中還造成我手腕受傷。」等語（見警卷第七頁、偵
    查卷第十六頁）；告訴人甲○○指稱：「在理論的過程中，由於雙方都有手部的
    揮動，以致碰觸時，丙○○即以拳頭毆打我的頭部及臉部」、「他們夫妻聯手打
    我，我的牙齒斷掉是被丙○○打的」等語（見警卷第四頁反面、本院審判筆錄）
    ，均在卷可按。而告訴人乙○○因此受有左側頭部枕骨挫傷、左側手腕挫擦傷；
    告訴人甲○○因此受有頭部八×三公分挫瘀傷、上嘴唇挫傷五公分及門牙斷裂之
    傷害，亦有新陽醫院診斷證明書及行政院衛生署嘉義醫院傷害診斷書影本各一份
    在卷可稽。
  (二)被告甲○○、丙○○雖以前揭情詞置辯，然依甲○○、丙○○及乙○○前揭所述
    情節，甲○○與乙○○因口角而有互相揮打拉扯動作，丙○○則自承將兩人拉開
    ，則三人均有身體上之接觸無疑。再參以甲○○、丙○○亦自承當時因細故發生
    口角而出手，衡諸乙○○、甲○○前揭告訴情節，乙○○因甲○○以手毆打其頭
    部，乃以手將甲○○推開，甲○○亦以手拉扯，造成乙○○手腕傷害等情以觀，
    告訴人乙○○受有左側頭部枕骨挫傷、左側手腕挫擦傷之傷害，應係被告甲○○
    於拉扯互毆動作中造成，而告訴人甲○○所受頭部八×三公分挫瘀傷、上嘴唇挫
    傷五公分及門牙斷裂之傷害，顯非僅乙○○前揭所陳拉扯動作所造成，被告丙○○於拉開甲○○與乙○○之過程中，亦有毆打甲○○之事實，堪予認定。被告甲○○所辯手扶機車手把未動手，並空言診斷書造假云云；被告丙○○所辯僅拉開
    勸解云云，均係避重就輕、事後飾卸之詞，無足採憑。又被告甲○○所提出之錄
    音帶，經本院當場勘驗錄音帶結果：上訴人丙○○確實在電話中有說如果判刑對
    雙方都不利，最好能和解，但是賠償部分不要開價太高等語，此有勘驗筆錄在卷
    可稽，然此僅證明雙方事後曾試圖和解事實，無礙前揭事實之認定，附此敘明。
二、核上訴人即被告甲○○及丙○○所為，均係犯刑法第二百七十七條第一項之傷害
    罪。被告丙○○與乙○○間有犯意聯絡及行為分擔，為共同正犯。原審適用刑法
    第二十八條、第二百七十七條第一項、第四十一條第一項前段、罰金罰鍰提高標
    準條例第一條前段、第二條規定，判處上訴人即被告丙○○拘役二十五日、甲○○拘役二十日，並均諭知如易科罰金之折算標準，經核其認事用法均無違誤，量
    刑亦屬妥適，上訴人即被告甲○○及丙○○仍執前詞，否認傷害犯行提起上訴，
    均無理由，應予駁回。
據上論斷，應依刑事訴訟法第四百五十五條之一第一項、第三項、第三百六十四條、
第三百六十八條，判決如主文。
本案經檢察官陳昭廷到庭執行職務。
中      華      民      國    九十三    年      四      月      八      日
                              臺灣嘉義地方法院刑事第三庭
                                  審判長法官  沈  福  財
                                        法官  朱  美  璘
                                        法官  陳  端  宜
右正本證明與原本無異。
本件不得上訴。
中      華      民      國    九十三    年      四      月      八      日
                                      書記官  李  佳  惠
附錄論罪科刑法條
刑法第二百七十七條第一項：
傷害人之身體或健康者，處三年以下有期徒刑、拘役或一千元以下罰金。
